臺灣新北地方法院刑事裁定
111年度撤緩字第66號
聲  請  人  臺灣新北地方檢察署檢察官
受  刑  人  黃意涵





上列聲請人因受刑人犯詐欺案件，聲請撤銷緩刑宣告（111 年度
執聲字第326 號），本院裁定如下：
    主  文
黃意涵之緩刑宣告撤銷。
    理  由
一、聲請意旨略以：受刑人黃意涵前因詐欺案件，經本院以109 
    年度原簡上字第4號判決判處有期徒刑2月，緩刑2 年，並應
    於緩刑期間向指定機構提供100 小時之義務勞務及接受12小
    時之法治教育課程，於民國109年5月29日確定在案。惟受刑
    人於111年2月1日止，僅履行14小時義務勞務，核其行為違
    反刑法第74條第2項第5款之規定，情節重大，足認原宣告之
    緩刑難收其預期效果，而有執行刑罰之必要，已合於刑法第
    75條之1 第1項第4款所定得撤銷緩刑宣告之原因，爰依刑事
    訴訟法第476 條規定，聲請撤銷緩刑之宣告等語。
二、按緩刑宣告，得斟酌情形，命犯罪行為人向指定之政府機關
    、政府機構、行政法人、社區或其他符合公益目的之機構或
    團體，提供40小時以上240 小時以下之義務勞務；受緩刑之
    宣告而有違反刑法第74條第2項第1款至第8 款所定負擔情節
    重大，足認原宣告之緩刑難收其預期效果，而有執行刑罰之
    必要者，得撤銷其宣告，刑法第74條第2項第5款、第75條之
    1第1項第4款分別定有明文。至於違反第74條第2項第1 款至
    第8 款所定負擔「情節重大」者，依該條增訂理由，係指受
    判決人顯有履行負擔之可能，而隱匿或處分其財產、故意不
    履行、無正當事由拒絕履行或顯有逃匿之虞等情事而言，且
    除須符合刑法第75條之1第1項各款之要件外，該條並採裁量
    撤銷主義，亦即就緩刑宣告是否得撤銷一事，賦予法院裁量
    撤銷與否之權限，而併予規定實質要件為「足認原宣告之緩
    刑難收其預期效果，而有執行刑罰之必要」，供作審認標準
    。準此，受刑人雖違反刑法第74條第2項第1款至第8 款所定
    之負擔，然此一「得」撤銷緩刑之情形，法官仍應依職權本
    於合目的性之裁量，妥適審酌受刑人於緩刑期間內違反上該
    負擔之情節是否重大，是否已難收其預期之效果，而有執行
    刑罰之必要，非謂受刑人一有違反負擔之行為，即應撤銷該
    緩刑之宣告，先予敘明。
三、經查：
　㈠受刑人黃意涵前因詐欺案件，經本院以108年度原簡字第262
    號判決判處有期徒刑2月，如易科罰金，以新臺幣1,000元折
    算1 日，上訴後，經本院以109年度原簡上字第4號判決駁回
    上訴，另宣告緩刑2年，緩刑期間付保護管束，並於緩刑期
    間向指定之政府機關、政府機構、行政法人、社區或其他符
    合公益目的之機構或團體提供100 小時之義務勞務及接受12
    小時之法治教育課程，於109年5月29日確定在案，有上開判
    決書及臺灣高等法院被告前案紀錄表在卷可稽。
　㈡本案關於義務勞務100小時部分，經臺灣新北地方檢察署檢察
    官定履行期限至111年2月1日，該署觀護人原訂於110年5月1
    7日以書面通知受刑人於同年月26日參加義務勞務約談，惟
    因防疫警戒提升為第三級，該署之因應措施就義務勞務部分
    自110年5月15日至同年7月26日停止施作，故改通知受刑人
    於同年8月2日參加義務勞務約談（即勤前說明會），受刑人
    到場後並預訂於每月固定前往同榮國小履行義務勞務。同年
    9月23日受刑人至臺灣新北地方檢察署向觀護人報到時，向
    觀護人表示因疫情影響，同榮國小要求施打疫苗滿14日或持
    3日內快篩陰性檢測結果才能入校執行義務勞務，而受刑人
    尚未施打疫苗，故聲請更換履行義務勞務之單位，經觀護人
    當場告知受刑人得更換至埤塘里辦公處執行義務勞務並經受
    刑人表示可以接受，執行檢察官則於110年9月30日發文通知
    受刑人於文到後5日內至埤塘里辦公處報到（可提供履行勞
    動時間為週二至週六之8時至12時、13時至16時），該通知
    函於110年10月4日送達受刑人，然受刑人於同年10月份均未
    履行義務勞務，僅於同年11月26日、12月30日、111年1月18
    日分別履行義務勞務3小時、3小時、6 小時，並經執行檢察
    官分別於110年11月9日（於同年月10日送達）、12月8日（
    於同年月9日送達）、111年1月11日（同年月13日送達）寄
    發告誡函與受刑人，此有臺灣新北地方檢察署檢察官執行附
    條件緩刑案件通知書、緩起訴處分及附條件緩刑義務勞務執
    行須知、義務勞務受處分人預訂履行計畫申請書暨執行通知
    書、義務勞務履行期間應遵守事項、義務勞務工作日誌、11
    0年9月23日臺灣新北地方檢察署觀護輔導紀要、受刑人於11
    0年9月16日提出之申請書及臺灣新北地方檢察署110年9月30
    日新北檢錫護110執護勞93字第1100088917號通知函、臺灣
    新北地方檢察署110年11月9日、12月8日、111年1月11日告
    誡函暨送達證書3份在卷可參。
　㈢本院審酌受刑人於履行期間雖因疫情及尚未施打疫苗等因素
    ，未能順利至原預定之同榮國小提供義務勞務，然經其向觀
    護人反映後，觀護人經執行檢察官同意已安排受刑人至埤塘
    里辦公處履行義務勞務，執行檢察官並於110年9月30日發文
    請受刑人於文到後5日內至該處報到，通知函於110年10月4
    日送達受刑人，計算至履行期間末日111年2月1日止，受刑
    人能夠履行義務勞務之期限尚有3個月餘、近4個月，且依上
    開函文所載，埤塘里辦公處可提供履行勞動時間為週二至週
    六之8時至12時、13時至16時，涵括一般工作日及假日並有
    上午及下午時段，具相當彈性之時間可供選擇，受刑人縱有
    工作在身亦可適度調整工作時間以前往提供義務勞務；惟受
    刑人110年10月間均未履行義務勞務，收受110年11月之告誡
    函（第1次）後，僅於同年11月26日履行3小時，收受110年1
    2月之告誡函（第2次）後，仍僅於12月30日履行3小時義務
    勞務，復於收受111年1月之告誡函（第3次），於此收受3次
    告誡函之情形下，受刑人仍僅於111年1月18日履行6小時義
    務勞務，是受刑人於履行期間充分、時間彈性之情形下，屢
    經發函告誡而於上開指定期間內累計履行義務勞務時數僅14
    小時（加計勤前說明會2 小時)，與應履行時數100小時差距
    甚大，顯見受刑人明知未完成義務勞務將遭撤銷緩刑，猶不
    積極主動設法在期限屆滿前完成，將上開告誡置若罔聞，顯
    見受刑人實無意願履行上開判決所定之緩刑條件，其違反原
    判決緩刑宣告所定負擔之情形，情節確屬重大，無從預期受
    刑人猶能恪遵相關法令規定，足認原宣告之緩刑難收其預期
    效果，而有執行刑罰之必要。是本件聲請核與刑法第75條之
    1 第1項第4款規定相符，爰撤銷受刑人緩刑之宣告。
四、依刑事訴訟法第476條，刑法第75條之1第1項第4款，裁定如
    主文。
中　　華　　民　　國　　111 　年　　3 　　月　　1 　　日
                  刑事第十七庭  法　官  黃俊雯
以上正本證明與原本無異
如不服本裁定應於裁定送達後5日內向本院提出抗告狀
                                書記官　楊玉寧
中　　華　　民　　國　　111 　年　　3 　　月　　1 　　日